臺灣高等法院花蓮分院刑事裁定　　　　　 110年度抗字第67號
抗　告　人　
即　受刑人　陳明進



上列抗告人即受刑人因不服臺灣花蓮地方法院中華民國110年9月
10日所為裁定（110年度聲字第457號），提起抗告，本院裁定如
下：
    主  文
抗告駁回。
    理  由
一、原裁定意旨略以：抗告人即受刑人陳明進(下稱抗告人)對臺
    灣花蓮地方檢察署(下稱花蓮地檢署)檢察官110年度戒執更
    己字第3號、109年度執更緝己字第77號之1執行指揮書聲明
    異議。惟抗告人前因施用毒品案件，經原審法院以109年度
    易字第95號(下稱甲案)、109年度花簡字第278號(下稱乙案)
    判決分別判處有期徒刑6月確定，嗣甲、乙案經原審法院以
    109年度聲字第619號裁定應執行有期徒刑10月確定(下稱丙
    案)。甲、乙案判決迄未撤銷或變更，則檢察官依法執行，
    並無違法不當。又甲、乙案之犯罪事實，與抗告人經法院裁
    定觀察、勒戒及強制戒治之犯罪事實不同，故抗告人稱甲、
    乙案同時經法院判處徒刑及命為觀察、勒戒及強制戒治處分
    ，容有誤會。因認抗告人聲明異議無理由，予以駁回等旨。
二、抗告意旨略以：伊是於新法修正後，遭法院以甲、乙案判決
    各判處有期徒刑6月，依最高法院大法庭解釋，伊於甲、乙
    案的施用毒品行為，應送觀察、勒戒、強制戒治，不得判處
    徒刑。伊於民國110年5月13日已強制戒治完畢，所以，甲、
    乙案不應該再執行。爰請求撤銷原裁定，以實踐司法正義等
    語。
三、駁回抗告的理由
(一)按受刑人以檢察官執行之指揮為不當者，得向諭知該裁判之
    法院聲明異議，刑事訴訟法第484條定有明文。是對於刑之
    執行得聲明異議之事由，僅限於「檢察官執行之指揮為不當
    」者。而此所稱「檢察官執行之指揮不當」，應指檢察官有
    積極執行指揮之違法及其執行方法有不當等情形而言。又判
    決確定後即生效力，檢察官如依確定判決內容為指揮執行，
    自難指檢察官執行之指揮為違法或其執行方法不當。且刑罰
    或保安處分之執行，由檢察官依指揮書附具之裁判書為之，
    刑事訴訟法第457條第1項、第458條亦規定明確。準此，除
    法院之確定判決或定執行刑之確定裁定有違法情事，經非常
    上訴或再審程序，加以撤銷或變更者外，原確定裁判有其執
    行力，檢察官即應據以執行(最高法院110年度台抗字第1589
    號刑事裁定意旨參照)。
(二)經查：
  ⒈抗告人所犯甲、乙案件確定後，經原審法院以丙案裁定應執
    行有期徒刑10月確定，並經花蓮地檢署檢察官核發109年度
    執更緝己字第77號之1執行指揮書予以執行在案，而甲、乙
    、丙案裁判，迄未經非常上訴或再審程序予以撤銷或變更，
    有臺灣高等法院被告前案紀錄表及上開執行指揮書可參，則
    檢察官依據上開確定裁判核發109年度執更緝己字第77號之1
    執行指揮書，依前揭說明，即無違法不當之處，抗告人對此
    執行處分聲明異議，應無理由。
  ⒉毒品危害防制條例係於109年1月15日修正公布，同年7月15
    日生效。然甲、乙案之判決時間分別為109年5月28日、109
    年7月1日，均在新法生效施行前為之，故甲、乙案依舊法規
    定判決，並無違誤。故抗告意旨稱抗告人在新法修正後仍遭
    法院以甲、乙案判處徒刑，容是對修正公布與生效施行日期
    有所誤解，況此部分亦與檢察官執行指揮處分是否違法不當
    無關，則抗告人憑以指摘原裁定不當，並非可採。
  ⒊至關於花蓮地檢署檢察官110年度戒執更己字第3號執行指揮
    書，異議及抗告意旨均未指摘有何違法不當，此部分之聲明
    異議自無理由。
四、綜上，本件執行檢察官之執行指揮處分無違法不當之情形，
    原審裁定駁回抗告人之聲明異議，核無違誤，抗告意旨以前
    詞指摘原裁定不當，為無理由，應予駁回。
中    華    民    國   110    年    10    月    28    日
                  刑事庭審判長法  官  林信旭
                              法  官  劉雪惠
                              法  官  廖曉萍
以上正本證明與原本無異。
如不服本裁定，應於裁定送達後5日內向本院提出再抗告狀。再
抗告書狀，並應敘述抗告之理由。
因疫情而遲誤不變期間，得向法院聲請回復原狀。
中    華    民    國   110    年    10    月    29    日
                              書記官  廖子絜